COTTAREL EMANUEL in S









Apprentissage - Disponible en Septembre Développeur Web et Web mobile - Bac+2 Aide à l'embauche de 8 000 euros - Plan ljeunelsolution

COMPÉTENCES















FORMATIONS

DÉVELOPPEUR WEB ET WEB MOBILE TITRE RNCP 5 - BAC+2

DIGINAMIC MONTPELLIER | RENTRÉE SEPTEMBRE 2022

- Concevoir et développer un site internet dynamique
- **Développement HTML/CSS/JS/PHP**
- Concevoir un site web avec CMS: WordPress et PrestaShop
- Framework: ReactJS, SYMFONY, Bootstrap

AUTOFORMATION FULL-STACK ENGINEER

CODECADEMY - 2022

- Développement HTML/SCSS/JS
- Framework frontend: ReactJS, Bootstrap
- Framework backend: Express.js
 Databases: PostgreSQL
 API: Swagger / OpenAPI

DIPLOME DE LICENCE SCIENCES DE LA VIE ET DE LA TERRE UNIVERSITÉ D'AVIGNON - 2017 - 2020

BAC S INFORMATIQUE SCIENCES DU NUMÉRIQUE

LYCÉE MISTRAL AVIGNON - 2016

PROJETS PERSONNELS

SITE CV

- Objectif: créer un site Web pour présenter mon Cv et mon portfolio
- HTML / CSS / JS

Client Reddit à partir de Reddit API

- Objectif: créer une application client pour Reddit
- HTML / CSS / React / Redux

EXPERIENCES PROFESSIONNELLES

AGENT D'ACCUEIL POLYVALENT

CINEMA CAPITOLE STUDIOS - AVIGNON | 05/2018 - 08/2022

- · Accueil clientèle
- · Travail en équipe

ASSOCIÉ FONDATEUR

LA FROMAGERIE DE VEDENE | 09/2020 - 08/2022

- · Commandes fournisseurs
- Recrutement

PROFIL

Age: 23 ans

Je prépare à la rentrée de Septembre 2022 un Titre RNCP de Niveau 5 "Développeur web et web mobile" au sein de DIGINAMIC. Très motivé je recherche activement une entreprise d'apprentissage contrat m'accueillir sur 18 mois.

Rythme: 75% du temps en entreprise et 25% en centre.

Planning de l'alternance en PJ

COORDONNÉES

emanuelcottarel@gmail.com 06 43 07 65 11 Mobilité sur Avignon et Montpellier Permis B + véhiculé

CENTRES D'INTERET

Photographie Randonnée

LANGUES

Anglais - Niveau C1 Italien - Niveau B2

